臺灣士林地方法院民事裁定
110年度消債更字第162號
債  務  人  許雅惠  
代  理  人  鄭光評律師(法扶律師)
上列債務人聲請更生事件，本院裁定如下：
    主  文
許雅惠自中華民國一百一十一年六月二十九日十七時起開始更生
程序。
命司法事務官進行本件更生程序。
    理  由
一、按債務人不能清償債務或有不能清償之虞，且無擔保或無優
    先權之本金及利息債務總額未逾新臺幣（下同）1,200萬元
    者，於法院裁定開始清算程序或宣告破產前，得向法院聲請
    更生；法院開始更生程序之裁定，應載明其年、月、日、時
    ，並即時發生效力；法院裁定開始更生程序後，得命司法事
    務官進行更生程序；必要時，得選任律師、會計師或其他適
    當之自然人或法人一人為監督人，觀諸消費者債務清理條例
    （下稱消債條例）第3條、第42條第1項、第45條第1項、第1
    6條分別定有明文。
二、聲請意旨略以：伊有不能清償債務情事，前已向本院聲請與
    最大債權金融機構調解，惟調解不成立。又伊無擔保或無優
    先權之本金及利息債務總額未逾1,200 萬元，且未經法院裁
    定開始清算程序或宣告破產，爰依法聲請更生等語。 
三、經查，債務人所主張之上開事實，業據提出債務人全戶戶籍
    謄本【見本院110年度司消債調字第164號卷（下稱消債調卷
    ）第4頁】、財團法人金融聯合徵信中心當事人綜合信用報
    告之前置協商專用債權人清冊（見消債調第6至8頁）、民國
    107、108、109年度綜合所得稅各類所得資料清單及全國財
    產稅總歸戶財產查詢清單（見消債調卷第12至14頁，本院卷
    第50頁）、勞工保險被保險人投保資料表（見消債調卷第18
    至19頁）、調解不成立證明書（見消債調卷第48頁）、中華
    民國人壽保險商業同業公會保險業通報作業資訊系統資料查
    詢結果表（見本院卷第37頁）、集保戶往來參加人明細資料
    表（見本院卷第39頁）、保管帳戶客戶餘額表（見本院卷第
    40頁）、登錄帳戶存券異動明細表（見本院卷第41頁）、客
    戶存券異動明細表（見本院卷第42頁）、投資人於各專戶無
    資料明細表（見本院卷第43頁）、投資人於清算交割銀行未
    開戶明細表（見本院卷第44頁）、銀行帳戶交易明細及存摺
    明細（見本院卷第84至93頁）等為憑，堪信為真實。參酌債
    務人現年46歲（見消債調卷第4頁），目前經營團購賺取傭
    金（見本院卷第96頁），每月尚須與兄弟姊妹共同扶養母親
    ，名下固有南山人壽保險股份有限公司保單解約金1萬4,815
    元、國泰人壽保險股份有限公司保單解約金20萬1,722元（
    見本院卷第71、74頁），惟依其債權人陳報債務人之債務總
    額已達112萬851元（計算式：8萬1,649元＋17萬9,937元＋51
    萬4,298元＋34萬4,967元＝112萬851元，見消債調卷第31、33
    、38、45頁）觀之，足認債務人之財產、勞力、信用確不能
    清償全部債務。此外，復查無消債條例第6條第3項、第8條
    或第46條各款所定駁回更生聲請之事由，是債務人聲請更生
    ，應屬有據，爰依首揭規定，裁定其應予開始更生程序，並
    命司法事務官進行本件更生程序。
四、爰裁定如主文。
中　　華　　民　　國　　111 　年　　 6　　月　　29　　日
                  民事第一庭  法  官  黃筠雅
以上正本係照原本作成。
本件裁定不得抗告。
中　　華　　民　　國　　111 　年　　6 　　月　　29　　日
                              書記官  陳芝箖